---
title: "初步資料分析"
output: html_notebook
---

# 資料引入：
轉譯自step1_data_011017_HT.do
```{r}
rm(list=ls())
library(haven)
j3w1s_Dec2008 <- read_dta("C:/Users/freshballoon/Dropbox/Yuan/CYHsiao/data/rawdata/j3w1s_Dec2008.dta")

```

* (重設檔案路徑至指定資料夾)
*cd C:\Users\freshballoon\Dropbox\NTPU_MA\CYHsiao\data
cd D:\Dropbox\NTPU_MA\CYHsiao\data

* (開啟stata資料檔.dta)
use "rawdata\j3w1s_Dec2008.dta", clear

* (另存新檔)
save "workdata\typ_2008_j3.dta", replace

* (移除所有變數標籤)
label drop _all
```{r}
library(dplyr)
j3w1s_Dec2008%>%select(asurban,aslocation,assex,asbirth,asflife,asflive,asfedu,
                       asmlife,asmlive,asmedu,asincome,as112f00,as112m00,
                       as113000,as114000,as116a01,as116a02,as116a03,as116a04,
                       as116a05,as116a06,as116b01,as116b02,as116b03,as116b04,
                       as116b05,as116b06,as116c01,as116c02,as116c03,as116c04,
                       as116c05,as116c06,as116d01,as116d02,as116d03,as116d04,
                       as116d05,as116d06,as116e01,as116e02,as116e03,as116e04,
                       as116e05,as116e06,as116f01,as116f02,as116f03,as116f04,
                       as116f05,as116f06,as126000,as225000,as244b01,
                       as244b02,as244b03,as244b04,as244b05,as244b06,as244b07,
                       as244b08,as244b09,as244b10,as315003,as315007,
                       as315012,as315015,as315019)->j3

```
*國中所在鄉鎮類型(分成都市非都市)
rename asurban urban_school
replace urban_school = 1 if urban_school == 2
replace urban_school = 0 if urban_school >= 3
```{r}

urbanshool <-  j3$asurban<=3


```

*國中所在地的地區分層(台北、新北、宜蘭)

```{r}

locationschool <- factor(j3$aslocation, levels = c(1,2,3), labels = c("TP","NTP","IL"))

```
* 性別 (變數更名)
rename assex male
* (變數內容變動)
replace male = 0 if male == 2

```{r}
male <- j3$assex==1

```

* 年齡 (建立變數)
gen age = 89 - asbirth  /* 問卷年為2000(民國89年) */
* (遺漏變數值應改為.)
	replace age = . if asbirth == 99
```{r}

j3%>%filter(asbirth!=99)->j3
age <- 89-j3$asbirth

```


* 父親存歿
rename asflife f_alive
	replace f_alive = . if f_alive == 0 
	replace f_alive = 0 if f_alive == 2
```{r}
j3%>%filter(asflife!=0)->j3
f_alive <- j3$asflife == 1

```


* 父親同住
rename asflive f_reside
	replace f_reside = . if f_reside == 0
	replace f_reside = 0 if f_reside == 2
```{r}

j3%>%filter(asflive!=0)->j3
f_reside <- j3$asflive == 1

```

	
* 父親教育程度
gen f_edu = asfedu

replace f_edu = . if f_edu == 0

* the following three dummies imply that the base group of father education is those without any edu.
*國中(含)以下
gen f_edujuniorhigh = 1 if f_edu >= 1 & f_edu <= 2
	replace f_edujuniorhigh = 0 if f_edu < 1 | f_edu > 2
	replace f_edujuniorhigh = . if f_edu == 9
*高中職
gen f_eduseniorhigh = 1 if f_edu >= 3 & f_edu <= 4
	replace f_eduseniorhigh = 0 if f_edu < 3 | f_edu > 4
	replace f_eduseniorhigh = . if f_edu == 9
*大學專科
gen f_educollege = 1 if f_edu >= 5
	replace f_educollege = 0 if f_edu < 5
	replace f_educollege = . if f_edu == 9
```{r}

j3%>%filter(asfedu!=9)%>%filter(asfedu!=0)->j3

j3$asfedu[j3$asfedu=="4"]<-"3"
j3$asfedu[j3$asfedu=="6"]<-"5"

j3$asfedu[j3$asfedu=="1"]<-"ele"
j3$asfedu[j3$asfedu=="2"]<-"jun"
j3$asfedu[j3$asfedu=="3"]<-"sen"
j3$asfedu[j3$asfedu=="5"]<-"uni"
j3$asfedu[j3$asfedu=="7"]<-"gra"
j3$asfedu[j3$asfedu=="8"]<-"unedu"

f_edu <- j3$asfedu

```

* 使用某些特定條件建立變數(e.g. rowtotal做變數間橫向加總)
* rowtotal與相加的差別: rowtotal可跳過missing仍做加總
egen f_edu_check = rowtotal(f_edujuniorhigh f_eduseniorhigh f_educollege)
gen f_edu_check_1 = f_edujuniorhigh + f_eduseniorhigh + f_educollege

ta f_edu_check, mis

ta f_edu_check f_edujuniorhigh, mis
ta f_edu_check f_eduseniorhigh, mis
ta f_edu_check f_educollege, mis

* egen 的其他功能查詢
*help egen

* HT has checked the above. Check the following!


* 母親存歿
rename asmlife m_alive
	replace m_alive = . if m_alive == 0 
	replace m_alive = 0 if m_alive == 2
```{r}
j3%>%filter(asmlife!=0)->j3
m_alive <- j3$asmlife == 1
```
* 母親同住
rename asmlive m_reside
	replace m_reside = . if m_reside == 0
	replace m_reside = 0 if m_reside == 2

```{r}

j3%>%filter(asmlive!=0)->j3
m_reside <- j3$asmlive == 1

```

*母親教育程度
rename asmedu m_edu
*國中(含)以下
gen m_edujuniorhigh = 1 if m_edu >= 1 & m_edu <= 2
	replace m_edujuniorhigh = 0 if m_edu < 1 | m_edu > 2
	replace m_edujuniorhigh = . if m_edu == 9
*高中職
gen m_eduseniorhigh = 1 if m_edu >= 3 & m_edu <= 4
	replace m_eduseniorhigh = 0 if m_edu < 3 | m_edu > 4
	replace m_eduseniorhigh = . if m_edu == 9
*大學專科
gen m_educollege = 1 if m_edu >= 5
	replace m_educollege = 0 if m_edu < 5
	replace m_educollege = . if m_edu == 9

```{r}

j3%>%filter(asmedu!=9)%>%filter(asmedu!=0)->j3

j3$asmedu[j3$asmedu=="4"]<-"3"
j3$asmedu[j3$asmedu=="6"]<-"5"

j3$asmedu[j3$asmedu=="1"]<-"ele"
j3$asmedu[j3$asmedu=="2"]<-"jun"
j3$asmedu[j3$asmedu=="3"]<-"sen"
j3$asmedu[j3$asmedu=="5"]<-"uni"
j3$asmedu[j3$asmedu=="7"]<-"gra"
j3$asmedu[j3$asmedu=="8"]<-"unedu"

m_edu <- j3$asmedu

```

* 家庭平均月收入(雙親)-取個分組中間值改寫為連續變數
gen family_m_income = asincome
	replace family_m_income = . if family_m_income == 99
	replace family_m_income = 15000 if family_m_income == 1
	replace family_m_income = 40000	if family_m_income == 2
	replace family_m_income = 55000 if family_m_income == 3
	replace family_m_income = 65000 if family_m_income == 4
	replace family_m_income = 75000 if family_m_income == 5
	replace family_m_income = 85000 if family_m_income == 6
	replace family_m_income = 95000 if family_m_income == 7
	replace family_m_income = 105000 if family_m_income == 8
	replace family_m_income = 115000 if family_m_income == 9
	replace family_m_income = 125000 if family_m_income == 10
	replace family_m_income = 135000 if family_m_income == 11
	replace family_m_income = 145000 if family_m_income == 12
	replace family_m_income = 155000 if family_m_income == 13


```{r}

j3%>%filter(asincome!=99)->j3
j3$asincome<-as.numeric(j3$asincome)
j3$asincome[j3$asincome==1]<-15000
j3$asincome[j3$asincome==2]<-45000
j3$asincome[j3$asincome==3]<-55000
j3$asincome[j3$asincome==4]<-65000
j3$asincome[j3$asincome==5]<-75000
j3$asincome[j3$asincome==6]<-85000
j3$asincome[j3$asincome==7]<-95000
j3$asincome[j3$asincome==8]<-105000
j3$asincome[j3$asincome==9]<-115000
j3$asincome[j3$asincome==10]<-125000
j3$asincome[j3$asincome==11]<-135000
j3$asincome[j3$asincome==12]<-145000
j3$asincome[j3$asincome==13]<-155000

income_mon <- j3$asincome

```	
	
* 家庭平均月收入(雙親)-各分組改寫為虛擬變數
*ta asincome, gen(family_m_income_)
* (丟掉不需要的變數)
*drop family_m_income_15


*父親籍貫
rename as112f00 f_who

*父本省閩南
gen f_ming = 1 if f_who == 1
	replace f_ming = 0 if f_who >= 1
	replace f_ming = . if f_who == 9

*父客家
gen f_hakka = 1 if f_who == 2
	replace f_hakka = 0 if f_who <=1 | f_who >= 3
	replace f_hakka = . if f_who == 9

*父大陸
gen f_dalou = 1 if f_who == 3
	replace f_dalou = 0 if f_who <=2 | f_who >= 4
	replace f_dalou = . if f_who == 9

*父原住民
gen f_yuan = 1 if f_who == 4
	replace f_yuan = 0 if f_who <=3 | f_who >= 5
	replace f_yuan = . if f_who == 9

*父其他
gen f_whoothers = 1 if f_who == 5
	replace f_whoothers = 0 if f_who <=4 
	replace f_whoothers = . if f_who == 9

```{r}

j3%>%filter(as112f00!=9)->j3
j3$as112f00[j3$as112f00=="1"]<-"ming"
j3$as112f00[j3$as112f00=="2"]<-"hakka"
j3$as112f00[j3$as112f00=="3"]<-"dalou"
j3$as112f00[j3$as112f00=="4"]<-"yuan"
j3$as112f00[j3$as112f00=="5"]<-"others"

f_nativep <- j3$as112f00

```


*母親籍貫
rename as112m00 m_who

*母本省閩南
gen m_ming = 1 if m_who == 1
	replace m_ming = 0 if m_who >= 1
	replace m_ming = . if m_who == 9

*母客家
gen m_hakka = 1 if m_who == 2
	replace m_hakka = 0 if m_who <=1 | m_who >= 3
	replace m_hakka = . if m_who == 9

*母大陸
gen m_dalou = 1 if m_who == 3
	replace m_dalou = 0 if m_who <=2 | m_who >= 4
	replace m_dalou = . if m_who == 9

*母原住民
gen m_yuan = 1 if m_who == 4
	replace m_yuan = 0 if m_who <=3 | m_who >= 5
	replace m_yuan = . if m_who == 9

*母其他
gen m_whoothers = 1 if m_who == 5
	replace m_whoothers = 0 if m_who <=4 
	replace m_whoothers = . if m_who == 9

```{r}

j3%>%filter(as112m00!=9)->j3

j3$as112m00[j3$as112m00=="1"]<-"ming"
j3$as112m00[j3$as112m00=="2"]<-"hakka"
j3$as112m00[j3$as112m00=="3"]<-"dalou"
j3$as112m00[j3$as112m00=="4"]<-"yuan"
j3$as112m00[j3$as112m00=="5"]<-"others"

m_nativep <- j3$as112m00

```

*父母婚姻狀況
rename as113000 parent_marriage
*父母同住
gen pa_together = 1 if parent_marriage == 1
	replace pa_together = 0 if parent_marriage <= 2
	replace pa_together = . if parent_marriage == 9
	
*父去世
gen f_die = 1 if parent_marriage == 2
	replace f_die = 0 if parent_marriage <= 1 | parent_marriage >= 3
	replace f_die = . if parent_marriage == 9

*母去世
gen m_die = 1 if parent_marriage == 3
	replace m_die = 0 if parent_marriage <= 2 | parent_marriage >= 4
	replace m_die = . if parent_marriage == 9

*父母離婚
gen pa_break = 1 if parent_marriage == 4
	replace pa_break = 0 if parent_marriage <= 3 | parent_marriage >= 5
	replace pa_break = . if parent_marriage == 9

*父母分居
gen pa_liveapart = 1 if parent_marriage == 5
	replace pa_liveapart = 0 if parent_marriage <= 4 | parent_marriage >= 6
	replace pa_liveapart = . if parent_marriage == 9

*父母離婚但同居
gen pa_breaktoge = 1 if parent_marriage == 6
	replace pa_breaktoge = 0 if parent_marriage <= 5 | parent_marriage >= 7
	replace pa_breaktoge = . if parent_marriage == 9

*其他
gen pa_others = 1 if parent_marriage == 7
	replace pa_others = 0 if parent_marriage <= 7
	replace pa_others = . if parent_marriage == 9

* do a rowtotal check of parental marriage status!	

egen num_pa_break = sum(pa_break), by(asfedu)
sort asfedu
br num_pa_break pa_break asfedu
ta num_pa_break asfedu, mis

```{r}
j3%>%filter(as113000!=9)->j3

j3$as113000[j3$as113000=="1"]<-"together"
j3$as113000[j3$as113000=="2"]<-"f_dei"
j3$as113000[j3$as113000=="3"]<-"m_die"
j3$as113000[j3$as113000=="4"]<-"divorce"
j3$as113000[j3$as113000=="5"]<-"Separation"
j3$as113000[j3$as113000=="6"]<-"divorcetoge"
j3$as113000[j3$as113000=="7"]<-"others"

pa_marrige <- j3$as113000

```

*目前與父母同住
rename as114000 livewithwhom
*與父母同住
gen livewith_pa = 1 if livewithwhom == 1
	replace livewith_pa = 0 if livewithwhom >= 2
	replace livewith_pa = . if livewithwhom == 9

*與父、繼母同住
gen livewith_f_stepm = 1 if livewithwhom == 2
	replace livewith_f_stepm = 0 if livewithwhom <= 1 | livewithwhom >= 3
	replace livewith_f_stepm = . if livewithwhom == 9

*與母、繼父同住
gen livewith_m_stepf = 1 if livewithwhom == 3
	replace livewith_m_stepf = 0 if livewithwhom <= 2 | livewithwhom >= 4
	replace livewith_m_stepf = . if livewithwhom == 9

*與父同住
gen livewith_f = 1 if livewithwhom == 4
	replace livewith_f = 0 if livewithwhom <= 3 | livewithwhom >= 5
	replace livewith_f = . if livewithwhom == 9

*與母同住
gen livewith_m = 1 if livewithwhom == 5
	replace livewith_m = 0 if livewithwhom <= 4 | livewithwhom >= 6
	replace livewith_m = . if livewithwhom == 9

*與其他人同住
gen livewith_others = 1 if livewithwhom == 6
	replace livewith_others = 0 if livewithwhom <= 5
	replace livewith_others = . if livewithwhom == 9


```{r}
j3%>%filter(as114000!=9)->j3

j3$as114000[j3$as114000=="1"]<-"parents"
j3$as114000[j3$as114000=="2"]<-"dadstepm"
j3$as114000[j3$as114000=="3"]<-"momstepf"
j3$as114000[j3$as114000=="4"]<-"dad"
j3$as114000[j3$as114000=="5"]<-"mom"
j3$as114000[j3$as114000=="6"]<-"others"

livewithwhom <- j3$as114000

```


* 兄弟姊妹
/*foreach v in a b c d e f {
gen age_sib_`v' = . if as115`v'03 == 99
	replace age_sib_`v' = 89 - as115`v'03
}*/

* siblings
sum as116a01 as116b01 as116c01 as116d01 as116e01
ta as116a01, mis
ta as116b01, mis
ta as116c01, mis
ta as116d01, mis
ta as116e01, mis
ta as116a01 as116b01, mis
ta as116a01 if as116b01 == 5, mis

* should drop those survey answers that don't make sense, for example:
drop if as116a01 == 5 & (as116b01 == 1 | as116b01 == 2)

```{r}



```



*曾經考試作弊
rename as126000 cheat
	replace cheat = 0 if cheat == 2
	replace cheat = . if cheat == 9
```{r}
table(j3$as126000)

j3%>%filter(as126000!=9)->j3
j3$as126000[j3$as126000==2]<-0

cheat <- j3$as126000
table(cheat)
```


*國中至今，有無服用過鎮定劑、安眠藥、強力膠、有機溶劑FM2、神仙水MDMA、安非他命等
rename as225000 drug
	replace drug = 0 if drug == 1
	replace drug = 1 if drug >= 2
	
```{r}
table(j3$as225000)

j3$as225000[j3$as225000==1]<-0
j3$as225000[j3$as225000==2]<-1
j3$as225000[j3$as225000==3]<-1
j3$as225000[j3$as225000==4]<-1

drug <- j3$as225000
table(drug)

```

*過去一年有無逃家
rename as244b01 leavehome
	replace leavehome = . if leavehome == 9
	replace leavehome = 0 if leavehome == 1
	replace leavehome = 1 if leavehome >= 2

```{r}
table(j3$as244b01)
j3%>%filter(as244b01!=9)->j3

j3$as244b01[j3$as244b01==1]<-0
j3$as244b01[j3$as244b01==2]<-1
j3$as244b01[j3$as244b01==3]<-1
j3$as244b01[j3$as244b01==4]<-1
j3$as244b01[j3$as244b01==5]<-1

leavehome <- j3$as244b01
table(leavehome)
```

*過去一年有無翹課
rename as244b02 skipclass
	replace skipclass = . if skipclass == 9
	replace skipclass = 0 if skipclass == 1
	replace skipclass = 1 if skipclass >= 2


```{r}
table(j3$as244b02)
j3%>%filter(as244b02!=9)->j3

j3$as244b02[j3$as244b02==1]<-0
j3$as244b02[j3$as244b02==2]<-1
j3$as244b02[j3$as244b02==3]<-1
j3$as244b02[j3$as244b02==4]<-1
j3$as244b02[j3$as244b02==5]<-1

skipclass <- j3$as244b02
table(skipclass)
```

*過去一年有無故意破壞他人東西
rename as244b03 damage
	replace damage = . if damage == 9
	replace damage = 0 if damage == 1
	replace damage = 1 if damage >= 2


```{r}

table(j3$as244b03)
j3%>%filter(as244b03!=9)->j3

j3$as244b03[j3$as244b03==1]<-0
j3$as244b03[j3$as244b03==2]<-1
j3$as244b03[j3$as244b03==3]<-1
j3$as244b03[j3$as244b03==4]<-1
j3$as244b03[j3$as244b03==5]<-1

damage <- j3$as244b03
table(damage)

```

*過去一年有偷東西
rename as244b04 steal
	replace steal = . if steal == 9
	replace steal = 0 if steal == 1
	replace steal = 1 if steal >= 2


```{r}

table(j3$as244b04)
j3%>%filter(as244b04!=9)->j3

j3$as244b04[j3$as244b04==1]<-0
j3$as244b04[j3$as244b04==2]<-1
j3$as244b04[j3$as244b04==3]<-1
j3$as244b04[j3$as244b04==4]<-1
j3$as244b04[j3$as244b04==5]<-1

steal <- j3$as244b04
table(steal)

```

*過去一年有無發生性行為
rename as244b05 sexualbehavior
	replace sexualbehavior = . if sexualbehavior == 9
	replace sexualbehavior = 0 if sexualbehavior == 1
	replace sexualbehavior = 1 if sexualbehavior >= 2


```{r}

table(j3$as244b05)
j3%>%filter(as244b05!=9)->j3

j3$as244b05[j3$as244b05==1]<-0
j3$as244b05[j3$as244b05==2]<-1
j3$as244b05[j3$as244b05==3]<-1
j3$as244b05[j3$as244b05==4]<-1
j3$as244b05[j3$as244b05==5]<-1

sexualbehavior <- j3$as244b05
table(sexualbehavior)

```

*過去一年有無打傷別人
rename as244b06 wound
	replace wound = . if wound == 9
	replace wound = 0 if wound == 1
	replace wound = 1 if wound >= 2

```{r}

table(j3$as244b06)
j3%>%filter(as244b06!=9)->j3

j3$as244b06[j3$as244b06==1]<-0
j3$as244b06[j3$as244b06==2]<-1
j3$as244b06[j3$as244b06==3]<-1
j3$as244b06[j3$as244b06==4]<-1
j3$as244b06[j3$as244b06==5]<-1

wound <- j3$as244b06
table(wound)


```

*過去一年有無勒索別人
rename as244b07 blackmail
	replace blackmail = . if blackmail == 9
	replace blackmail = 0 if blackmail == 1
	replace blackmail = 1 if blackmail >= 2


```{r}

table(j3$as244b07)
j3%>%filter(as244b07!=9)->j3

j3$as244b07[j3$as244b07==1]<-0
j3$as244b07[j3$as244b07==2]<-1
j3$as244b07[j3$as244b07==3]<-1
j3$as244b07[j3$as244b07==4]<-1
j3$as244b07[j3$as244b07==5]<-1

blackmail <- j3$as244b07
table(blackmail)


```

*過去一年有無抽菸或喝酒
rename as244b08 smkingdrunk
	replace smkingdrunk = . if smkingdrunk == 9
	replace smkingdrunk = 0 if smkingdrunk == 1
	replace smkingdrunk = 1 if smkingdrunk >= 2


```{r}

table(j3$as244b08)
j3%>%filter(as244b08!=9)->j3

j3$as244b08[j3$as244b08==1]<-0
j3$as244b08[j3$as244b08==2]<-1
j3$as244b08[j3$as244b08==3]<-1
j3$as244b08[j3$as244b08==4]<-1
j3$as244b08[j3$as244b08==5]<-1

smokingdrunk <- j3$as244b08
table(smokingdrunk)


```

*過去一年有無嚼檳榔
rename as244b09 betelnut
	replace betelnut = . if betelnut == 9
	replace betelnut = 0 if betelnut == 1
	replace betelnut = 1 if betelnut >= 2

```{r}

table(j3$as244b09)
j3%>%filter(as244b09!=9)->j3

j3$as244b09[j3$as244b09==1]<-0
j3$as244b09[j3$as244b09==2]<-1
j3$as244b09[j3$as244b09==3]<-1
j3$as244b09[j3$as244b09==4]<-1
j3$as244b09[j3$as244b09==5]<-1

betelnut <- j3$as244b09
table(betelnut)


```

*過去一年有無使用藥物(強力膠、速賜康、安非他命)
rename as244b10 drug2
	replace drug2 = . if drug2 == 9
	replace drug2 = 0 if drug2 == 1
	replace drug2 = 1 if drug2 >= 2

```{r}

table(j3$as244b10)
j3%>%filter(as244b10!=9)->j3

j3$as244b10[j3$as244b10==1]<-0
j3$as244b10[j3$as244b10==2]<-1
j3$as244b10[j3$as244b10==3]<-1
j3$as244b10[j3$as244b10==4]<-1
j3$as244b10[j3$as244b10==5]<-1

drug2 <- j3$as244b10
table(drug2)


```

*過去一年父母有無越來越常吵架
rename as315007 quarrel
	replace quarrel = . if quarrel == 9
	replace quarrel = . if quarrel == 0
	replace quarrel = 0 if quarrel == 2


```{r}
table(j3$as315007)
j3%>%filter(as315007!=9)%>%filter(as315007!=0)->j3
j3$as315007[j3$as315007==1]<-0
j3$as315007[j3$as315007==2]<-1

paquarrel <- j3$as315007
table(paquarrel)

```

*過去一年我逃家了


```{r}
table(j3$as315015)
j3%>%filter(as315015!=9)->j3
j3$as315015[j3$as315015==2]<-0

fleehome <- j3$as315015
table(fleehome)

```



*過去一年開始抽菸、吸毒或吸毒
rename as315012 smokingdrunkdrug
	replace smokingdrunkdrug = . if smokingdrunkdrug == 9
	replace smokingdrunkdrug = 0 if smokingdrunkdrug == 2

```{r}

table(j3$as315012)
j3%>%filter(as315012!=9)->j3
j3$as315012[j3$as315012==2]<-0

smokingdrunkdrug <- j3$as315012
table(smokingdrunkdrug)


```



*過去一年父或母去世
rename as315019 fmdie
	replace fmdie = . if fmdie == 9
	replace fmdie = 0 if fmdie == 2
```{r}

table(j3$as315019)
j3%>%filter(as315019!=9)->j3
j3$as315019[j3$as315019==2]<-0

fmdie <- j3$as315019
table(fmdie)

```







綜合以上被解釋變數

```{r}





```












* (變數分類)
global x " urban_school male age "

global structure " f_alive f_reside m_alive m_reside f_who f_ming f_hakka f_dalou f_yuan f_whoothers m_who m_ming m_hakka m_dalou m_yuan m_whoothers "

global edu " f_edu f_edujuniorhigh f_eduseniorhigh f_educollege m_edu m_edujuniorhigh m_eduseniorhigh m_educollege "

global income " family_m_income "

global marriage " parent_marriage pa_together f_die m_die pa_break pa_liveapart pa_breaktoge pa_others "

global livewith " livewithwhom livewith_pa livewith_f_stepm livewith_m_stepf livewith_f livewith_m livewith_others "

global y " cheat drug leavehome skipclass damage steal sexualbehavior wound blackmail smkingdrunk betelnut drug2 quarrel fmnothome smokingdrunkdrug fmdie "

* (保留回歸分析需要使用的變數)

keep $x $structure $edu $income $marriage $livewith $y


* (另存整理好的資料檔)
save "workdata\typ_2000_j3_done.dta", replace


# 初步迴歸
1. 轉譯自step2_regression_011017_HT.do
```{r}

```

2. 轉譯自step2_regression_011917_HT.do
```{r}

```

