---
title: "初步資料分析"
output: html_notebook
---

# 資料引入：
轉譯自step1_data_011017_HT.do
```{r}
rm(list=ls())
library(haven)
j3w1s_Dec2008 <- read_dta("C:/Users/freshballoon/Dropbox/Yuan/CYHsiao/data/rawdata/j3w1s_Dec2008.dta")

```

* (重設檔案路徑至指定資料夾)
*cd C:\Users\freshballoon\Dropbox\NTPU_MA\CYHsiao\data
cd D:\Dropbox\NTPU_MA\CYHsiao\data

* (開啟stata資料檔.dta)
use "rawdata\j3w1s_Dec2008.dta", clear

* (另存新檔)
save "workdata\typ_2008_j3.dta", replace

* (移除所有變數標籤)
label drop _all

*國中所在鄉鎮類型(分成都市非都市)
rename asurban urban_school
replace urban_school = 1 if urban_school == 2
replace urban_school = 0 if urban_school >= 3

* 性別 (變數更名)
rename assex male
* (變數內容變動)
replace male = 0 if male == 2


* 年齡 (建立變數)
gen age = 89 - asbirth  /* 問卷年為2000(民國89年) */
* (遺漏變數值應改為.)
	replace age = . if asbirth == 99


* 父親存歿
rename asflife f_alive
	replace f_alive = . if f_alive == 0 
	replace f_alive = 0 if f_alive == 2


* 父親同住
rename asflive f_reside
	replace f_reside = . if f_reside == 0
	replace f_reside = 0 if f_reside == 2
	
* 父親教育程度
gen f_edu = asfedu

replace f_edu = . if f_edu == 0

* the following three dummies imply that the base group of father education is those without any edu.
*國中(含)以下
gen f_edujuniorhigh = 1 if f_edu >= 1 & f_edu <= 2
	replace f_edujuniorhigh = 0 if f_edu < 1 | f_edu > 2
	replace f_edujuniorhigh = . if f_edu == 9
*高中職
gen f_eduseniorhigh = 1 if f_edu >= 3 & f_edu <= 4
	replace f_eduseniorhigh = 0 if f_edu < 3 | f_edu > 4
	replace f_eduseniorhigh = . if f_edu == 9
*大學專科
gen f_educollege = 1 if f_edu >= 5
	replace f_educollege = 0 if f_edu < 5
	replace f_educollege = . if f_edu == 9

* 雿輻?冽??鈭???孵??璇?隞嗅遣蝡?霈????(e.g. rowtotal???霈???賊??璈怠?????蝮?)
* rowtotal?????詨?????撌桀??: rowtotal??航歲???missing隞???????蝮?
egen f_edu_check = rowtotal(f_edujuniorhigh f_eduseniorhigh f_educollege)
gen f_edu_check_1 = f_edujuniorhigh + f_eduseniorhigh + f_educollege

ta f_edu_check, mis

ta f_edu_check f_edujuniorhigh, mis
ta f_edu_check f_eduseniorhigh, mis
ta f_edu_check f_educollege, mis

* egen ?????嗡???????賣?亥岷
*help egen

* HT has checked the above. Check the following!

* 母親存歿
rename asmlife m_alive
	replace m_alive = . if m_alive == 0 
	replace m_alive = 0 if m_alive == 2

* 母親同住
rename asmlive m_reside
	replace m_reside = . if m_reside == 0
	replace m_reside = 0 if m_reside == 2


*母親教育程度
rename asmedu m_edu
*國中(含)以下
gen m_edujuniorhigh = 1 if m_edu >= 1 & m_edu <= 2
	replace m_edujuniorhigh = 0 if m_edu < 1 | m_edu > 2
	replace m_edujuniorhigh = . if m_edu == 9
*高中職
gen m_eduseniorhigh = 1 if m_edu >= 3 & m_edu <= 4
	replace m_eduseniorhigh = 0 if m_edu < 3 | m_edu > 4
	replace m_eduseniorhigh = . if m_edu == 9
*大學專科
gen m_educollege = 1 if m_edu >= 5
	replace m_educollege = 0 if m_edu < 5
	replace m_educollege = . if m_edu == 9


* 家庭平均月收入(雙親)-取個分組中間值改寫為連續變數
gen family_m_income = asincome
	replace family_m_income = . if family_m_income == 99
	replace family_m_income = 15000 if family_m_income == 1
	replace family_m_income = 40000	if family_m_income == 2
	replace family_m_income = 55000 if family_m_income == 3
	replace family_m_income = 65000 if family_m_income == 4
	replace family_m_income = 75000 if family_m_income == 5
	replace family_m_income = 85000 if family_m_income == 6
	replace family_m_income = 95000 if family_m_income == 7
	replace family_m_income = 105000 if family_m_income == 8
	replace family_m_income = 115000 if family_m_income == 9
	replace family_m_income = 125000 if family_m_income == 10
	replace family_m_income = 135000 if family_m_income == 11
	replace family_m_income = 145000 if family_m_income == 12
	replace family_m_income = 155000 if family_m_income == 13
	
	
* 家庭平均月收入(雙親)-各分組改寫為虛擬變數
*ta asincome, gen(family_m_income_)
* (丟掉不需要的變數)
*drop family_m_income_15


*父親籍貫
rename as112f00 f_who

*父本省閩南
gen f_ming = 1 if f_who == 1
	replace f_ming = 0 if f_who >= 1
	replace f_ming = . if f_who == 9

*父客家
gen f_hakka = 1 if f_who == 2
	replace f_hakka = 0 if f_who <=1 | f_who >= 3
	replace f_hakka = . if f_who == 9

*父大陸
gen f_dalou = 1 if f_who == 3
	replace f_dalou = 0 if f_who <=2 | f_who >= 4
	replace f_dalou = . if f_who == 9

*父原住民
gen f_yuan = 1 if f_who == 4
	replace f_yuan = 0 if f_who <=3 | f_who >= 5
	replace f_yuan = . if f_who == 9

*父其他
gen f_whoothers = 1 if f_who == 5
	replace f_whoothers = 0 if f_who <=4 
	replace f_whoothers = . if f_who == 9

*母親籍貫
rename as112m00 m_who

*母本省閩南
gen m_ming = 1 if m_who == 1
	replace m_ming = 0 if m_who >= 1
	replace m_ming = . if m_who == 9

*母客家
gen m_hakka = 1 if m_who == 2
	replace m_hakka = 0 if m_who <=1 | m_who >= 3
	replace m_hakka = . if m_who == 9

*母大陸
gen m_dalou = 1 if m_who == 3
	replace m_dalou = 0 if m_who <=2 | m_who >= 4
	replace m_dalou = . if m_who == 9

*母原住民
gen m_yuan = 1 if m_who == 4
	replace m_yuan = 0 if m_who <=3 | m_who >= 5
	replace m_yuan = . if m_who == 9

*母其他
gen m_whoothers = 1 if m_who == 5
	replace m_whoothers = 0 if m_who <=4 
	replace m_whoothers = . if m_who == 9


*父母婚姻狀況
rename as113000 parent_marriage
*父母同住
gen pa_together = 1 if parent_marriage == 1
	replace pa_together = 0 if parent_marriage <= 2
	replace pa_together = . if parent_marriage == 9
	
*父去世
gen f_die = 1 if parent_marriage == 2
	replace f_die = 0 if parent_marriage <= 1 | parent_marriage >= 3
	replace f_die = . if parent_marriage == 9

*母去世
gen m_die = 1 if parent_marriage == 3
	replace m_die = 0 if parent_marriage <= 2 | parent_marriage >= 4
	replace m_die = . if parent_marriage == 9

*父母離婚
gen pa_break = 1 if parent_marriage == 4
	replace pa_break = 0 if parent_marriage <= 3 | parent_marriage >= 5
	replace pa_break = . if parent_marriage == 9

*父母分居
gen pa_liveapart = 1 if parent_marriage == 5
	replace pa_liveapart = 0 if parent_marriage <= 4 | parent_marriage >= 6
	replace pa_liveapart = . if parent_marriage == 9

*父母離婚但同居
gen pa_breaktoge = 1 if parent_marriage == 6
	replace pa_breaktoge = 0 if parent_marriage <= 5 | parent_marriage >= 7
	replace pa_breaktoge = . if parent_marriage == 9

*其他
gen pa_others = 1 if parent_marriage == 7
	replace pa_others = 0 if parent_marriage <= 7
	replace pa_others = . if parent_marriage == 9

* do a rowtotal check of parental marriage status!	

egen num_pa_break = sum(pa_break), by(asfedu)
sort asfedu
br num_pa_break pa_break asfedu
ta num_pa_break asfedu, mis


*目前與父母同住
rename as114000 livewithwhom
*與父母同住
gen livewith_pa = 1 if livewithwhom == 1
	replace livewith_pa = 0 if livewithwhom >= 2
	replace livewith_pa = . if livewithwhom == 9

*與父、繼母同住
gen livewith_f_stepm = 1 if livewithwhom == 2
	replace livewith_f_stepm = 0 if livewithwhom <= 1 | livewithwhom >= 3
	replace livewith_f_stepm = . if livewithwhom == 9

*與母、繼父同住
gen livewith_m_stepf = 1 if livewithwhom == 3
	replace livewith_m_stepf = 0 if livewithwhom <= 2 | livewithwhom >= 4
	replace livewith_m_stepf = . if livewithwhom == 9

*與父同住
gen livewith_f = 1 if livewithwhom == 4
	replace livewith_f = 0 if livewithwhom <= 3 | livewithwhom >= 5
	replace livewith_f = . if livewithwhom == 9

*與母同住
gen livewith_m = 1 if livewithwhom == 5
	replace livewith_m = 0 if livewithwhom <= 4 | livewithwhom >= 6
	replace livewith_m = . if livewithwhom == 9

*與其他人同住
gen livewith_others = 1 if livewithwhom == 6
	replace livewith_others = 0 if livewithwhom <= 5
	replace livewith_others = . if livewithwhom == 9


*曾經考試作弊
rename as126000 cheat
	replace cheat = 0 if cheat == 2
	replace cheat = . if cheat == 9



* 兄弟姊妹
/*foreach v in a b c d e f {
gen age_sib_`v' = . if as115`v'03 == 99
	replace age_sib_`v' = 89 - as115`v'03
}*/



*國中至今，有無服用過鎮定劑、安眠藥、強力膠、有機溶劑FM2"神仙水MDMA、安非他命等
rename as225000 drug
	replace drug = 0 if drug == 1
	replace drug = 1 if drug >= 2

*過去一年有無逃家
rename as244b01 leavehome
	replace leavehome = . if leavehome == 9
	replace leavehome = 0 if leavehome == 1
	replace leavehome = 1 if leavehome >= 2

*過去一年有無翹課
rename as244b02 skipclass
	replace skipclass = . if skipclass == 9
	replace skipclass = 0 if skipclass == 1
	replace skipclass = 1 if skipclass >= 2

*過去一年有無故意破壞他人東西
rename as244b03 damage
	replace damage = . if damage == 9
	replace damage = 0 if damage == 1
	replace damage = 1 if damage >= 2

*過去一年有偷東西
rename as244b04 steal
	replace steal = . if steal == 9
	replace steal = 0 if steal == 1
	replace steal = 1 if steal >= 2

*過去一年有無發生性行為
rename as244b05 sexualbehavior
	replace sexualbehavior = . if sexualbehavior == 9
	replace sexualbehavior = 0 if sexualbehavior == 1
	replace sexualbehavior = 1 if sexualbehavior >= 2

*過去一年有無打傷別人
rename as244b06 wound
	replace wound = . if wound == 9
	replace wound = 0 if wound == 1
	replace wound = 1 if wound >= 2

*過去一年有無勒索別人
rename as244b07 blackmail
	replace blackmail = . if blackmail == 9
	replace blackmail = 0 if blackmail == 1
	replace blackmail = 1 if blackmail >= 2

*過去一年有無抽菸或喝酒
rename as244b08 smkingdrunk
	replace smkingdrunk = . if smkingdrunk == 9
	replace smkingdrunk = 0 if smkingdrunk == 1
	replace smkingdrunk = 1 if smkingdrunk >= 2

*過去一年有無嚼檳榔
rename as244b09 betelnut
	replace betelnut = . if betelnut == 9
	replace betelnut = 0 if betelnut == 1
	replace betelnut = 1 if betelnut >= 2

*過去一年有無使用藥物(強力膠、速賜康、安非他命)
rename as244b10 drug2
	replace drug2 = . if drug2 == 9
	replace drug2 = 0 if drug2 == 1
	replace drug2 = 1 if drug2 >= 2

*過去一年父母有無越來越常吵架
rename as315007 quarrel
	replace quarrel = . if quarrel == 9
	replace quarrel = . if quarrel == 0
	replace quarrel = 0 if quarrel == 2

*過去一年父或母不在家的時間有無越來越多
rename as315008 fmnothome
	replace fmnothome = . if fmnothome == 9
	replace fmnothome = 0 if fmnothome == 2

*過去一年開始抽菸、吸毒或吸毒
rename as315012 smokingdrunkdrug
	replace smokingdrunkdrug = . if smokingdrunkdrug == 9
	replace smokingdrunkdrug = 0 if smokingdrunkdrug == 2

*過去一年父或母去世
rename as315019 fmdie
	replace fmdie = . if fmdie == 9
	replace fmdie = 0 if fmdie == 2


* siblings
sum as116a01 as116b01 as116c01 as116d01 as116e01
ta as116a01, mis
ta as116b01, mis
ta as116c01, mis
ta as116d01, mis
ta as116e01, mis
ta as116a01 as116b01, mis
ta as116a01 if as116b01 == 5, mis

* should drop those survey answers that don't make sense, for example:
drop if as116a01 == 5 & (as116b01 == 1 | as116b01 == 2)


* (變數分類)
global x " urban_school male age "

global structure " f_alive f_reside m_alive m_reside f_who f_ming f_hakka f_dalou f_yuan f_whoothers m_who m_ming m_hakka m_dalou m_yuan m_whoothers "

global edu " f_edu f_edujuniorhigh f_eduseniorhigh f_educollege m_edu m_edujuniorhigh m_eduseniorhigh m_educollege "

global income " family_m_income "

global marriage " parent_marriage pa_together f_die m_die pa_break pa_liveapart pa_breaktoge pa_others "

global livewith " livewithwhom livewith_pa livewith_f_stepm livewith_m_stepf livewith_f livewith_m livewith_others "

global y " cheat drug leavehome skipclass damage steal sexualbehavior wound blackmail smkingdrunk betelnut drug2 quarrel fmnothome smokingdrunkdrug fmdie "

* (保留回歸分析需要使用的變數)

keep $x $structure $edu $income $marriage $livewith $y


* (另存整理好的資料檔)
save "workdata\typ_2000_j3_done.dta", replace


# 初步迴歸
1. 轉譯自step2_regression_011017_HT.do
```{r}

```

2. 轉譯自step2_regression_011917_HT.do
```{r}

```

